【裁判字號】    98,審聲,307
【裁判日期】    980916
【裁判案由】    停止執行
【裁判全文】
臺灣高雄地方法院民事裁定             98年度審聲字第307號
聲  請  人  甲○○
相  對  人  高雄市政府
法定代理人  乙○
上開當事人間聲請停止執行事件，本院裁定如下：
    主  文
聲請人供擔保新臺幣貳拾貳萬陸仟元後，本院民國九十八年度司
執字第三八五○三號請求拆屋還地等強制執行事件之強制執行程
序，於本院民國九十八年度補字一二○七號債務人異議之訴事件
判決確定前，應暫予停止執行。
    理  由
一、按有回復原狀之聲請，或提起再審或異議之訴，或對於和解
    為繼續審判之請求，或提起宣告調解無效之訴，撤銷調解之
    訴，或對於法院依強制執行法第4 條第1 項第5 款之裁定提
    起抗告時，法院因必要情形或依聲請定相當並確實擔保，得
    為停止強制執行之裁定，強制執行法第18條第2 項定有明文
    。再者，法院依強制執行法第18條第2 項定擔保金額而為准
    許停止強制執行之裁定者，該項擔保係備供債權人因停止執
    行所受損害之賠償，其數額應依標的物停止執行後，債權人
    未能即時受償或利用該標的所受之損害額，或因另供擔保強
    制執行所受之損害額定之，非以標的物之價值或其債權額為
    依據，有最高法院86年度臺抗字第442 號裁定意旨可供參酌
    。
二、本件聲請人以其已向本院提起債務人異議之訴為由，聲請裁
    定停止本院98年司度執字第38503 號拆屋還地等執行事件（
    下稱系爭執行事件）之強制執行程序。經查：
  (一)本件相對人持本院92年度促字第50375 號確定支付命令、93
    年度訴字第913 號確定判決及94年度聲字第465 號確定裁定
    為執行名義，聲請系爭執行事件執行，請求：1.聲請人應將
    坐落高雄市○鎮區○○段四小段1232-7地號、同小段1232-1
    0 地號、同小段1232-11 地號、同小段1236地號及同小段12
    36-2地號上，如第三人異議之訴判決所附之附件一即高雄市
    前鎮地政事務所96年8 月13日複丈成果圖附圖所示磚造平房
    、鐵架磚造二層及空地部分面積66平方公尺之地上物門牌號
    碼高雄市前鎮區○○○街283 之1 號房屋拆除，將土地交還
    聲請人。2.聲請人應給付相對人新臺幣（下同）854,207 元
    ，及其中658,653 元，自92年4 月1 日起至清償日止，其中
    105,732 元，自93年8 月20日起至清償日止，其中89,709元
    自94年5 月7 日起至清償日止，按週年利率5%計算之利息。
    3.聲請人應自93年1 月1 日起至交還第一項土地之日止，按
    月給付相對人8, 811元。其中前開1.部分已於97年9 月14
    日執行完畢，有該日執行筆錄附卷可稽，惟就上揭2.、3.部
    分尚未執行完畢。而聲請人於97年9 月11日已就系爭執行事
    件提起債務人異議之訴，現由本院98年度補字第1207號民事
    事件審理中，聲請人既陳明願供擔保聲請停止系爭執行事件
    之執行程序，揆諸前開說明，自應准許。
  (二)本件審酌因前開1.業已執行完畢，相對人並未因本件停止執
    行裁定而受有損害。而相對人就上揭2.、3.所示部分聲請強
    制執行之債權額為1,358,111 元（即2.所載854,207 元及3.
    所載503,904 元，其計算式如附表所載），如停止執行未能
    即時受償預計所受之損害額，應為該數額按年息5%計算之法
    定遲延利息67,906元（1,358,111 元×5 % ＝67,906元以下
    四捨五入，下同）。再依各級法院辦案期限實施要點第2 條
    規定，本件訴訟至第二審終結確定之期間可推定為3 年4 個
    月（即民事通常程序第一審審判案件期限1 年4 個月、民事
    第二審審判案件期限2 年），依此計算，則相對人因停止系
    爭執行事件之強制執行未能利用受償前揭金錢給付，其所受
    之損害金額為226,353 元（70,906×40÷12 =226,353） ，
    合計為226,353 元，取其整數為226,000 元），爰酌定為本
    件之擔保金額。
三、爰依強制執行法第18條第2 項，裁定如主文。
中    華    民    國    98    年    9     月    16    日
                  民事第二庭    法  官  張維君
以上正本係照原本作成。
如對本裁定抗告須於裁定送達後10日內向本院提出抗告狀，並繳
納裁判費新台幣1,000元。
中    華    民    國    98    年    9     月    16    日
                                書記官  林怡君
附表：
一、自93年1 月1 日起至交還土地（即98年9 月14日）止，共計
    64月 。
二、每月應給付8,811元×64＝563,904元


司法院資訊處製作；財團法人民間司法改革基金會備份。
